【裁判字號】    99,上易,1161
【裁判日期】    991027
【裁判案由】    恐嚇取財等
【裁判全文】
臺灣高等法院臺中分院刑事判決        99年度上易字第1161號
上  訴  人
即  被  告  丙○○
選任辯護人  吳念恒律師
上列上訴人因恐嚇取財等案件，不服臺灣臺中地方法院99年度易
緝字第227號，中華民國99年7月15日第一審判決（起訴案號：臺
灣臺中地方法院檢察署96年度偵字第25151號、97年度偵字第396
4號），提起上訴，本院判決如下：
    主  文
原判決撤銷。
丙○○犯如附表所示之罪，各處如附表所示之刑。應執行有期徒
刑壹年貳月，如易科罰金，以新臺幣壹仟元折算壹日。扣案彭俊
堯板信商業銀行土城分行存摺壹本（帳號：00000000000000號）
、三星牌行動電話壹支（含SIM卡0000000000號）、WIN牌行動電
話壹支（含SIM卡0000000000號）、MOTOROLA牌行動電話壹支（
含SIM卡0000000000號）均沒收。
    事  實
一、緣丙○○與王正一（綽號「小陳」）、癸○○（綽號「阿炮
    」）、鄧啟輝（均經判處罪刑確定在案）自民國（下同）96
    年3、4月間起，共同基於意圖為自己不法所有之犯意聯絡，
    陸續加入真實姓名年籍不詳、綽號「小高」之成年男子等人
    所組成之詐欺暨恐嚇取財集團，為該集團從事接聽電話及提
    領贓款工作（即俗稱車手），渠等運作模式係先由該集團成
    員在報紙上刊登收購郵局及銀行存簿廣告，向有幫助詐欺不
    確定犯意之彭俊堯、陳厚宇、邱立順、林詠霖、周君黛、林
    季樺等6人（均經判處罪刑確定在案），購入彭俊堯所申請
    板信商業銀行土城分行帳戶（帳號：00000000000000號）、
    陳厚宇所申請臺灣土地銀行帳戶（帳號：000000000000號）
    、邱立順所申請土地銀行宜蘭分行帳戶（帳號：0000000000
    00號）、林詠霖所申請臺北富邦銀行埔墘分行帳戶（帳號：
    00000000 0000號）、周君黛臺灣銀行新店分行帳戶（帳號
    ：00000000 號）、林季樺所申請華南銀行楠梓分行帳戶（
    帳號：000000 000000號）後，將上揭帳戶寄送至臺中巿中
    清路之某客運站，再以電話聯絡王正一、癸○○等人前往領
    取，該集團之人先以電話詐欺或恐嚇被害人，致被害人陷於
    錯誤，或心生畏懼，將款項匯入前揭人頭帳戶後，再聯絡王
    正一、癸○○等人前往領取，其詳如下述，王正一、癸○○
    、鄧啟輝、丙○○即持上揭帳戶之存摺、提款卡及提款密碼
    ，為該集團提領不法所得，而癸○○、王正一、鄧啟輝、丙○○可從提領之不法所得中分別抽取2.5%至4%為報酬。嗣經
    警持搜索票在王正一處，扣得彭俊堯上揭帳戶及用以與「小
    高」聯絡之三星牌行動電話1支（含SIM卡0000000000號）、
    WIN牌行動電話1支（含SIM卡0000000000號）、MOTOROLA牌
    行動電話1支（含SIM卡0000000000號）、SIM卡2張、潘雅莉
    印章1枚、存摺2本、王滉材印章1枚、存摺1本、黃季陸存摺
    1本、鄧啟輝印章1枚、中國工商銀行牡丹靈通卡1張、郵政
    儲金金融卡1張、行動電話異動申請表5張，始悉上情。
(一)、於96年8月16日，以電話向戊○○佯稱先匯款繳交手續費等
    費用，即可領取高額之中獎獎金，致戊○○陷於錯誤，而匯
    款新臺幣（下同）6萬5,200元至彭俊堯之上揭帳戶。
(二)、於96年7月下旬，以電話向庚○○佯稱先匯款繳交手續費等
    費用，即可領取高額之中獎獎金，致庚○○陷於錯誤，而自
    96 年8月3日起至同年月21日止，分別匯款14萬5,000元至陳
    厚宇之上揭帳戶；匯款18萬元至周君黛之上揭帳戶；匯款54
    萬元至邱立順之上揭帳戶；匯款13萬元至彭俊堯之上揭帳戶
    ；匯款74 萬元至林季樺之上揭帳戶。
(三)、於96年8月16日，假冒公務員以電話向甲○○佯稱其因涉犯
    刑案，需將帳戶內存款轉出，致甲○○陷於錯誤，而將存款
    13 萬元匯至林詠霖之上揭帳帳戶內。
(四)、於96年8月16日，以電話向壬○○佯稱先匯款繳交手續費等
    費用，即可領取高額之中獎獎金，致壬○○陷於錯誤，而匯
    款20 萬元至林詠霖之上揭帳戶。
(五)、於96年8月10日，以電話向乙○○佯稱先匯款繳交手續費等
    費用，即可領取高額之中獎獎金，致乙○○陷於錯誤，而匯
    款14 萬元至林詠霖之上揭帳戶。
(六)、於96年8月15日，假冒公務員以電話向己○○佯稱其因涉犯
    刑案，需將帳戶內存款轉出，致己○○陷於錯誤，而將存款
    6萬7,000元匯至林詠霖之上揭帳帳戶內。
(七)、於96年8月15日，以電話恐嚇辛○○如不依約交付贖款，即
    要將其所有停放在臺南巿東區○○街207號前失竊之車牌號
    碼8135─GK號自用小客車解體，致辛○○匯款4萬元至周君
    黛之上揭帳戶內。
(八)、於96年8月28日，以電話向子○○佯稱先匯款繳交手續費等
    費用，即可領取高額之中獎獎金，致子○○陷於錯誤，而匯
    款6萬5,200元至彭俊堯之上揭帳戶。
二、案經臺中巿警察局移請臺灣臺中地方法院檢察署檢察官偵查
    起訴。
    理  由
一、按被告以外之人於審判外之陳述，雖不符刑事訴訟法第159
    條之1至第159條之4之規定，而經當事人於審判程序同意作
    為證據，法院審酌該言詞陳述或書面陳述作成時之情況，認
    為適當者，亦得為證據。當事人、代理人或辯護人於法院調
    查證據時，知有第159條第1項不得為證據之情形，而未於言
    詞辯論終結前聲明異議者，視為有前項之同意，刑事訴訟法
    第159條之5定有明文。查本案全部卷證，除證人癸○○於警
    詢所述外，公訴人及被告、辯護人等均不爭執其餘證據之證
    據能力，本院復衡以該等供述及非供述證據作成時之情況，
    應為適當，是可認後述所引用證據之證據能力均無疑義，先
    予敘明。雖被告於本院審理時對於證人癸○○於警詢所為陳
    述之證據能力有所爭執，然本判決並未援用該警詢供述以為
    不利被告之認定，先予敘明。
二、訊據上訴人即被告丙○○(下稱被告)矢口否認犯行，辯稱：
    癸○○在外有放款，我曾經幫他收過其他欠他的人的款項，
    我真的不了解他要我去提款的錢是什麼，且我有欠他錢的壓
    力，所以會照他要求我的去做云云。惟查：
(一)、被告丙○○與王正一、癸○○、鄧啟輝，自96年3、4月間起
    ，共同基於意圖為自己不法所有之犯意聯絡，陸續加入真實
    姓名年籍不詳、綽號「小高」之成年男子等人所組成之詐欺
    暨恐嚇取財集團，被告丙○○為該集團從事提領贓款工作等
    情，業據同案被告癸○○、王正一、鄧啟輝分別於偵查中及
    原審審理時坦承不諱，其中同案被告癸○○、王正一雖對於
    被害人庚○○匯款74萬元至林季樺之上揭帳戶於原審有所爭
    執，然被害人庚○○自96年8月3日起至同年月21日止，分別
    匯款14萬5,000元至陳厚宇之上揭帳戶；匯款18萬元至周君
    黛之上揭帳戶；匯款54萬元至邱立順之上揭帳戶；匯款13
    萬元至彭俊堯之上揭帳戶；匯款74萬元至林季樺之上揭帳戶
    ，被害人庚○○在上開時間內匯款時間密接，且林季樺上揭
    帳戶當時為被告丙○○、同案被告癸○○、王正一、鄧啟輝
    及「小高」等詐欺集團使用，自應認均係屬被告丙○○、同
    案被告癸○○、王正一、鄧啟輝及「小高」等詐欺集團詐欺
    行為之一部分，是被告丙○○、同案被告癸○○、王正一、
    鄧啟輝及「小高」等詐欺集團上開詐欺犯行，已堪認定。
(二)、又同案被告癸○○於偵查中供稱：「（認識林佩瑜？）認識
    她也是車手，是我介紹他來當車手，我認識他約1年，是在
    麻將桌上認識的。」（偵3946卷第29頁）；於原審審理時供
    稱「（對於檢察官起訴事實有何意見？是否認罪？有何答辯
    ？）沒有意見，匯款74萬元至林季樺帳戶的部分，我們沒有
    去領這筆錢，其餘的部分都對，都是由鄧啟輝和丙○○去領
    款的．．．。」（原審卷一第53頁）；於本院審理時證稱：
    「（你剛開始做的時候，那些成員包括小陳（王正一）、小
    高，還有誰？）剛開始做的時候，有小高、我及被告。（你
    記得你請被告丙○○去領過幾次款項？）十幾次有。（你剛
    開始請她去領款，有無給她做行前教育？）沒有。我本身也
    不會。（她怎麼知道你在做詐欺的事情？）我有告訴她。（
    你剛才說，九十六年三、四月份開始經營詐欺集團時，被告
    已經跟你一起做？）對。」；「（當時你與被告是否有金錢
    往來？）沒有。（你是否有借錢給被告？）沒有。（你有無
    要求被告替你去收借款或提領款項？）我朋友向我借一萬元
    ，他住豐原，我有請被告去幫我收這一萬元；也有請被告用
    提款卡去幫我領款。（你為何要求被告去幫你領款？）不是
    要求，那本來就是做詐欺的。（你有無告知被告這些錢的來
    源？）有，他都知道。」等語（本院卷第52至54頁），足徵
    被告丙○○確自96年3、4月間起，加入癸○○、王正一、鄧
    啟輝及真實姓名年籍不詳、綽號「小高」之成年男子等人所
    組成之詐欺暨恐嚇取財集團，而且知悉其所實施之領款行為
    為詐欺行為之一部。
(三)、再按金融帳戶係作為開戶者個人財產保管之用，且提款卡與
    密碼相結合即得任意提領帳戶內款項，其專屬性、私密性甚
    高，除非開戶者本人或與本人具特殊密切之關係者，難認有
    何正當理由可自由流通使用個人金融帳戶之物件，縱有特殊
    情況偶有交付或取得他人金融帳戶物件領款，彼此間亦必深
    入瞭解其用途為是；另近年罪犯利用他人金融帳戶作為詐欺
    犯罪之得款帳戶情形，廣為政府機關及媒體強力宣導防範，
    已為社會大眾所周知，而本件同案被告癸○○多次交付不同
    帳戶之存摺、提款卡及提款密碼，委託被告林佩瑜代為領取
    款項，被告林佩瑜為一成年智慮成熟之人，對於癸○○多次
    給予專屬性、私密性甚高之不同帳戶資料，委其代為提款之
    事，當無不詢問來源、用途之理，況被告係保險從業人員，
    為具有相當社會經歷之人，益難認其對於僅僅受託代為提領
    款項即可獲得相當報酬乙事，主觀上全無該提領行為係屬犯
    罪行為之確認，是被告辯稱其對於同案被告癸○○等人係從
    事犯罪行為等情毫無所悉云云，要難採取。
(四)、被害人戊○○、庚○○、壬○○、甲○○、乙○○、己○○
    、辛○○、子○○等人分別於上開時間遭受詐騙或恐嚇而將
    金錢匯入上開帳戶等情，亦據被害人戊○○、庚○○、壬○○、甲○○、乙○○、己○○、辛○○、子○○等人於警詢
    時指訴綦詳，且有證人戊○○、庚○○、壬○○、甲○○、
    乙○○、己○○、辛○○、子○○等人提出之匯款單據、同
    案被告彭俊堯、陳厚宇、邱立順、林詠霖、周君黛之上揭帳
    開戶資料及往來明細相符，並有在同案被告王正一處，扣得
    彭俊堯之上揭帳戶存摺、被告等與「小高」聯絡之三星牌行
    動電話1支（含SIM卡0000000000號）、WIN牌行動電話1支（
    含SIM卡0000000000號）、MOTOROLA牌行動電話1支（含SIM
    卡0000000000號）可資佐證，事證明確，被告林佩瑜本件詐
    欺暨恐嚇取財犯行，均堪認定。
(五)、證人即同案被告癸○○雖於本院審理時證稱：「（九十六年
    八月份之後，被告是否還有替你用提款卡去領錢？）八月以
    後沒有了。（你從何時開始做詐欺的工作？）九十六年三、
    四月左右，被告跟我做了二、三個月，我們二人就都沒有做
    了。」等語。惟同案被告王正一於警詢供稱：我從96年7月
    21日開始工作到96年9月7日，工作內容是負責接大陸詐欺集
    團上線「小高」的電話，再轉告「阿炮」，由「阿炮」聯絡
    車手。我是用0000000000號電話和癸○○使用之0000000000
    、0000000000號電話聯繫，鄧啟輝是5月份就加入擔任車手
    等語（警卷第7至9頁）；於偵查中證稱：「96年7月中旬到9
    月7日間，『小高』打電話給我我就打給癸○○，由癸○○
    安排人去領錢．．．」；「（8月28日下午癸○○打電話今
    天多少，你回答6.5是何意思？）6.5是當天『小高』指示領
    65000元。」;「（那通電話何人打給你？）『小高』會先打
    給我說錢準備進來了，我就打給癸○○，『小高』確定金額
    之後又會再打電話給我，我會將確定金額告知癸○○。」；
    「去年（96年）7月份到8月份間，我負責接大陸那裡打來的
    電話，再由癸○○去領款。」等語（偵25151卷第22至23 頁
    、第66頁）；於原審法院審理時證稱：9月份癸○○說他跟
    大陸那邊不知怎樣，要我接手作，我說我沒有辦法作，後來
    他說就接電話，我只有接手幫忙接電話而已，領錢的部分我
    都沒有負責等語（原審卷一第138頁）。同案被告鄧啟輝於
    警詢陳稱：「我於96年5月中旬左右受僱於『阿炮』，我所
    提領之金額要親自交給他，我不清楚『阿炮』共雇用多少車
    手。」等語（警卷第11至12頁）；於偵查中證稱：「我由今
    年（96年）5月開始幫阿炮領錢。」等語（偵25151卷第23
    頁）；復觀諸同案被告王正一與癸○○自96年8月20日至9月
    10日間通話頻繁，且內容或為帳號能否繼續使用之相互確認
    、或為癸○○指示王正一應由何帳號提款與哪位車手聯繫、
    或為癸○○指示王正一詐得款項及酬金應如何發放等情，有
    通訊監察譯文在卷可稽（警聲搜4567卷第19至33頁）。可知
    同案被告王正一於96年7月間加入「小高」等人組成之詐欺
    集團，僅接手與大陸「小高」聯繫，證人癸○○仍負責與手
    下車手聯繫之工作，並未脫離該犯罪集團，是證人癸○○所
    稱其僅參與至96年7月間，同年8月即已轉手他人經營等語，
    應屬飾卸之詞，要難採信；且依證人鄧啟輝所述，其自96年
    5月間即已受僱於證人癸○○，又證人癸○○同時雇用之車
    手不只一人，則證人癸○○所證被告8月份就沒做了，被告
    沒做之後換鄧啟輝接手等語是否屬實，亦非無疑；再酌以證
    人癸○○先陳稱手下僅有車手一人，後因偵查中檢察官向其
    詢問是否認識林佩瑜，知無法隱匿，始供稱林佩瑜亦為車手
    之一，證人癸○○迴護被告至為明顯；是證人癸○○於本院
    所證其與被告丙○○僅參與至96年7月間，同年8月以後轉手
    給綽號「小陳」之王正一經營等語，係屬飾卸暨迴護被告之
    詞，難據為利於被告之認定，附此敘明。
三、按共同實行犯罪行為之人，在合同意思範圍以內，各自分擔
    犯罪行為之一部，相互利用他人之行為，以達其犯罪之目的
    者，即應對於全部所發生之結果，共同負責，不問犯罪動機
    起於何人，亦不必每一階段犯行，均經參與。再關於犯意聯
    絡，不限於事前有所協議，其於行為當時，基於相互之認識
    ，以共同犯罪之意思參與者，亦無礙於共同正犯之成立。且
    數共同正犯之間，原不以直接發生犯意聯絡者為限，即有間
    接之聯絡者，亦包括在內。詐欺集團成員，以分工合作之方
    式，各自分擔犯罪行為之一部，相互利用他人之行為，以達
    詐欺取財之目的，即應負共同正犯責任，不必每一階段犯行
    均經參與，且犯意之聯絡，亦不以直接發生者為限，其有間
    接之聯絡者，亦屬之（最高法院97年度臺上字第2946號判決
    意旨參照）。次按共同正犯之意思聯絡，原不以數人間直接
    發生者為限，即有間接之聯絡者，亦包括在內，如甲分別邀
    約乙、丙犯罪，雖乙、丙間彼此並無直接之聯絡，亦無礙於
    其為共同正犯之成立（最高法院77年臺上字第2135號判例意
    旨參照）。查同案被告王正一、癸○○、鄧啟輝及被告丙○○先後加入綽號「小高」等人組成之詐欺暨恐嚇取財集團，
    雖僅分別負擔犯罪行為之一部，然係相互利用其他組織成員
    之行為，以達最終之犯罪目的，且與其他成員間縱無直接犯
    意之聯絡，然從其等分工之情形，仍可見有間接之聯絡，而
    無礙於共同正犯之成立。是核被告林佩瑜所為，係犯刑法第
    339條第1項詐欺罪及刑法第346條第1項之恐嚇取財罪。
四、被告林佩瑜與同案被告王正一、癸○○、鄧啟輝及綽號「小
    高」等人有犯意聯絡及行為分擔，均為共同正犯。就被害人
    庚○○部分，被害人庚○○雖有多次匯款行為，惟均為被告
    等人接續犯行之一部分，僅構成單一詐欺罪；另就被害人辛○○部分，被告等人係犯恐嚇取財罪，公訴人於起訴書被告
    所犯法條雖漏未敘及，惟其犯罪事實欄已敘述，並於原審審
    理時補正，應認此部分已提起公訴，附此敘明。被告所犯上
    開數罪，各詐欺罪與詐欺罪間雖罪名相同，惟犯意各別，被
    害法益不同，又詐欺罪與恐嚇取財罪間，罪名互異，犯意行
    為各別，均數罪併罰分別論處。
五、原審認被告罪證明確，予以論罪科刑，固非無見，惟(一)被告
    等係自96年3、4月間陸續加入該詐欺暨恐嚇取財集團，原判
    決認係自96年7月間起，即有未合。(二)原判決諭知扣案「小
    高」所有供犯罪所用之彭俊堯板信商業銀行存摺一本、行動
    電話三支均應予沒收，然未詳指應沒收彭俊堯板信商業銀行
    存摺之帳號、行動電話之廠牌暨是否含SIM卡，亦有未洽。
    (三)原判決諭知沒收SIM卡2張，惟該2張SIM卡不知其門號，何
    人所持有，亦無證據證明係供犯罪所用之物，原判決諭知沒
    收，難謂妥適。被告猶執前詞指摘原判決不當，其上訴為無
    理由，惟原判決既有前揭可議，仍應由本院予撤銷改判。爰
    審酌被告未有犯罪前科，有臺灣高等法院被告前案紀錄表在
    卷可參，其於本院審理中矢口否認犯行，態度不佳，及其所
    生損害、所得利益，及平日生活情形、犯罪動機，尚未賠償
    被害人之損害等一切情狀，就被告所犯分別量處如附表罪名
    及宣告刑欄所示之刑暨諭知易科罰金之折算標準，並定其應
    執行之刑暨諭知易科罰金之折算標準如主文第二項所示。另
    被告行為後，刑法第41條於98年12月30日修正公布，並自該
    日施行《刑法施行法第10條第2項參照》，修正前刑法第41
    條第2項規定「前項規定於數罪併罰，其應執行之刑未逾六
    月者，亦適用之。」亦即數罪併罰所定之應執行刑超過6 月
    者，即不得易科罰金，修正後刑法第41條第8項規定「第一
    項至第四項及第七項之規定，於數罪併罰之數罪均得易科罰
    金或易服社會勞動，其應執行之刑逾六月者，亦適用之。」
    亦即數罪併罰所定之應執行刑超過6月者，仍得易科罰金。
    比較修正前後之規定，以修正後之規定對被告有利，依刑法
    第2條第1項規定，自應適用修正後刑法第41條第8項之規定
    。
六、再被告雖未曾因故意犯罪受有期徒刑以上刑之宣告，有臺灣
    高等法院被告前案紀錄表可按，惟其於本院否認犯罪，又貪
    圖私利觸犯刑章，造成多名被害人財產上之損害，迄未與被
    害人達成和解，賠償被害人之損害，難認其經此審判科刑程
    序，已知所悛悔警惕，本院因認其所受宣告刑仍有執行必要
    ，不予宣告緩刑，附此敘明。扣案彭俊堯板信商業銀行土城
    分行存摺1本（帳號：00000000000000號）、三星牌行動電
    話1支（含SIM卡0000000000號）、WIN牌行動電話1支（含SI
    M卡0000000000號）、MOTOROLA牌行動電話1支（含SIM卡000
    0000000號），均係綽號「小高」之人所有供犯罪所用之物
    ，業據同案被告王正一、癸○○等人供明在卷，均應依刑法
    第38條第1項第2款之規定沒收。其餘SIM卡2張、潘雅莉印章
    1枚、存摺2本、王滉材印章1枚、存摺1本、黃季陸存摺1 本
    、鄧啟輝印章1枚、中國工商銀行牡丹靈通卡1張、郵政儲金
    金融卡1張、行動電話異動申請表5張等扣案之物，均未能證
    明係供被告等人犯罪所用，不予沒收，併此指明。
七、據上論斷，應依刑事訴訟法第369條第1項前段、第364條、
    第299條第1項前段，刑法第28條、第339條第1項、第346條
    第1項、第41條第1項前段、第8項、第51條第5款、第9款、
    第38條第1項第2款、刑法施行法第1條之1，判決如主文。
本案經檢察官丁○○到庭執行職務。
中    華    民    國    99    年    10    月    27    日
            刑事第十庭    審判長法  官  江  錫  麟
                                法  官  陳      葳
                                法  官  紀  文  勝
以上正本證明與原本無異。
不得上訴。
                                書記官  吳  姁  穗
中    華    民    國    99    年    10    月    27    日
 附表
┌──┬────┬────┬─────┬──────────────────┐
│編號│時    間│被 害 人│被害金額  │罪名及宣告刑                        │
├──┼────┼────┼─────┼──────────────────┤
│一  │96.8.16 │戊○○  │6萬5200 元│林佩瑜共同犯詐欺罪，處有期徒刑參月，│
│    │        │        │          │如易科罰金，以新臺幣壹仟元折算壹日。│
│    │        │        │          │扣案彭俊堯板信商業銀行土城分行存摺壹│
│    │        │        │          │本（帳號：00000000000000號）、三星牌│
│    │        │        │          │行動電話壹支（含SIM卡0000000000 號  │
│    │        │        │          │）、WIN牌行動電話壹支（含SIM卡098635│
│    │        │        │          │7388號）、MOTOROLA牌行動電話壹支（含│
│    │        │        │          │SIM卡0000000000號）均沒收。         │
│    │        │        │          │                                    │
├──┼────┼────┼─────┼──────────────────┤
│二  │96.8.3~ │庚○○  │173萬5000 │林佩瑜共同犯詐欺罪，處有期徒刑陸月，│
│    │96.8.21 │        │元        │如易科罰金，以新臺幣壹仟元折算壹日。│
│    │        │        │          │扣案彭俊堯板信商業銀行土城分行存摺壹│
│    │        │        │          │本（帳號：00000000000000號）、三星牌│
│    │        │        │          │行動電話壹支（含SIM卡0000000000 號  │
│    │        │        │          │）、WIN牌行動電話壹支（含SIM卡098635│
│    │        │        │          │7388號）、MOTOROLA牌行動電話壹支（含│
│    │        │        │          │SIM卡0000000000號）均沒收。         │
│    │        │        │          │                                    │
├──┼────┼────┼─────┼──────────────────┤
│三  │96.8.16 │甲○○  │  13萬元  │林佩瑜共同犯詐欺罪，處有期徒刑肆月，│
│    │        │        │          │如易科罰金，以新臺幣壹仟元折算壹日。│
│    │        │        │          │扣案彭俊堯板信商業銀行土城分行存摺壹│
│    │        │        │          │本（帳號：00000000000000號）、三星牌│
│    │        │        │          │行動電話壹支（含SIM卡0000000000號） │
│    │        │        │          │、WIN牌行動電話壹支（含SIM卡0000000 │
│    │        │        │          │388號）、MOTOROLA牌行動電話壹支（含 │
│    │        │        │          │SIM卡0000000000號）均沒收。         │
├──┼────┼────┼─────┼──────────────────┤
│四  │96.8.16 │壬○○  │  20萬元  │林佩瑜共同犯詐欺罪，處有期徒刑伍月，│
│    │        │        │          │如易科罰金，以新臺幣壹仟元折算壹日。│
│    │        │        │          │扣案彭俊堯板信商業銀行土城分行存摺壹│
│    │        │        │          │本（帳號：00000000000000號）、三星牌│
│    │        │        │          │行動電話壹支（含SIM卡0000000000號） │
│    │        │        │          │、WIN牌行動電話壹支（含SIM卡0000000 │
│    │        │        │          │388號）、MOTOROLA牌行動電話壹支（含 │
│    │        │        │          │SIM卡0000000000號）貳張均沒收。     │
│    │        │        │          │                                    │
├──┼────┼────┼─────┼──────────────────┤
│五  │96.8.10 │乙○○  │  14萬元  │林佩瑜共同犯詐欺罪，處有期徒刑肆月，│
│    │        │        │          │如易科罰金，以新臺幣壹仟元折算壹日。│
│    │        │        │          │扣案彭俊堯板信商業銀行土城分行存摺壹│
│    │        │        │          │本（帳號：00000000000000號）、三星牌│
│    │        │        │          │行動電話壹支（含SIM卡0000000000號） │
│    │        │        │          │、WIN牌行動電話壹支（含SIM卡0000000 │
│    │        │        │          │388號）、MOTOROLA牌行動電話壹支（含 │
│    │        │        │          │SIM卡0000000000號）貳張均沒收。     │
│    │        │        │          │                                    │
├──┼────┼────┼─────┼──────────────────┤
│六  │96.8.15 │己○○  │6萬7000元 │林佩瑜共同犯詐欺罪，處有期徒刑參月，│
│    │        │        │          │如易科罰金，以新臺幣壹仟元折算壹日。│
│    │        │        │          │扣案彭俊堯板信商業銀行土城分行存摺壹│
│    │        │        │          │本（帳號：00000000000000號）、三星牌│
│    │        │        │          │行動電話壹支（含SIM卡0000000000號） │
│    │        │        │          │、WIN牌行動電話壹支（含SIM卡0000000 │
│    │        │        │          │388號）、MOTOROLA牌行動電話壹支（含 │
│    │        │        │          │SIM卡0000000000號）均沒收。         │
├──┼────┼────┼─────┼──────────────────┤
│七  │96.8.15 │辛○○  │  4萬元   │林佩瑜共同犯恐嚇取財罪，處有期徒刑陸│
│    │        │        │          │月，如易科罰金，以新臺幣壹仟元折算壹│
│    │        │        │          │日。扣案彭俊堯板信商業銀行土城分行存│
│    │        │        │          │摺壹本（帳號：00000000000000號）、三│
│    │        │        │          │星牌行動電話壹支（含SIM卡0000000000 │
│    │        │        │          │號）、WIN牌行動電話壹支（含SIM卡098 │
│    │        │        │          │0000000號）、MOTOROLA牌行動電話壹支 │
│    │        │        │          │（含SIM卡0000000000號）均沒收。     │
│    │        │        │          │                                    │
├──┼────┼────┼─────┼──────────────────┤
│八  │96.8.28 │子○○  │6萬5200元 │林佩瑜共同犯詐欺罪，處有期徒刑參月，│
│    │        │        │          │如易科罰金，以新臺幣壹仟元折算壹日。│
│    │        │        │          │扣案彭俊堯板信商業銀行土城分行存摺壹│
│    │        │        │          │本（帳號：00000000000000號）、三星牌│
│    │        │        │          │行動電話壹支（含SIM卡0000000000號） │
│    │        │        │          │、WIN牌行動電話壹支（含SIM卡0000000 │
│    │        │        │          │388號）、MOTOROLA牌行動電話壹支（含 │
│    │        │        │          │SIM卡0000000000號）均沒收。         │
└──┴────┴────┴─────┴──────────────────┘
附錄：
中華民國刑法第339條第1項
意圖為自己或第三人不法之所有，以詐術使人將本人或第三人之
物交付者，處五年以下有期徒刑、拘役或科或併科一千元以下罰
金。
中華民國刑法第346條第1項
意圖為自己或第三人不法之所有，以恐嚇使人將本人或第三人之
物交付者，處六月以上五年以下有期徒刑，得併科一千元以下罰
金。

司法院資訊處製作；財團法人民間司法改革基金會備份。
